# 关于股权确认

提问人：xuanfeibj 时间：2018-01-27 11:43:56
还有一种情况，按出资协议，A公司出资 100 万元，股比10%，如果股东都出资到位的前提下，A公司按无共同控制或重大影响处理，作为可供出售金融资产。如果，在报表日，只有A公司出资了，其他股东均未出资，那A公司如何处理？

回答人：chenyiwei
这种情况应个案分析讨论，确定A在此期间是否实质控制C的财务和经营等相关活动，并独享A的收益或独自承担A的亏损。